臺灣高等法院刑事判決
109年度上更一字第97號
上  訴  人  
即  被  告  馮俊義


選任辯護人  黃靖騰律師（法扶律師）
上列上訴人即被告因違反槍砲彈藥刀械管制條例案件，不服臺灣
臺北地方法院107年度訴字第14號，中華民國107年10月30日第一
審判決（起訴案號：臺灣臺北地方檢察署106年度偵字第12505、
13569號、106年度毒偵字第3772號），提起上訴，本院判決後，
經最高法院發回更審，本院判決如下：
    主  文
原判決關於馮俊義非法持有可發射子彈具殺傷力之槍枝罪及所定
應執行刑部分均撤銷。
馮俊義犯非法持有可發射子彈具殺傷力之槍枝罪，累犯，處有期
徒刑肆年陸月，併科罰金新臺幣貳拾萬元，罰金如易服勞役，以
新臺幣壹仟元折算壹日。
扣案如附表一、二所示之物均沒收。
    事  實
馮俊義明知可發射子彈、具殺傷力之槍枝及子彈，均係槍砲彈藥
刀械管制條例所定之管制物品，非經中央主管機關許可，不得持
有，竟基於持有可發射子彈具有殺傷力之槍枝、子彈之犯意，於
不詳時間、地點，非法持有如附表一至三所示具有殺傷力之槍枝
、子彈，並於民國106年3、4月間某日，將附表一所示槍枝交予
楊啟閎寄藏（楊啟閎涉嫌寄藏槍枝部分，業經本院判處罪刑確定
）。嗣馮俊義於106年5月25日22時許，將裝有如附表二及三槍彈
之黑色包包置於其向友人蘇建勳借得之車號000-0000號自用小客
車（下稱本案小客車）副駕駛座下方，駕駛該車至○○市○○區○○路
○000巷00弄0號搭載楊啟閎，並要求楊啟閎將前開寄藏之槍枝攜
出，楊啟閎遂將附表一槍枝放入其所有之灰色NIKE包包內攜帶上
車，並乘坐於前開車輛之副駕駛座後方座位。其後於同日晚間23
時55分許，馮俊義駕車搭載楊啟閎行經○○市○○區○○橋往○○市方向
之汽車引道下橋處時為警攔檢盤查，並於駕駛座後方之腳踏墊上
查扣內含附表一槍枝之灰色NIKE包包，員警進而逮捕楊啟閎、馮
俊義，並將本案小客車帶回派出所後繼續搜索該車，又於副駕駛
座下方扣得馮俊義所有、內含附表二及三槍彈之黑色包包，始悉
上情。
    理  由
甲、程序部分
壹、審理範圍
　　本件檢察官起訴上訴人即被告馮俊義①施用第一級、第二級
    毒品罪、②持有第二級毒品純質淨重20公克以上罪、③非法持
    有可發射子彈具殺傷力之槍枝及子彈罪，嗣原審就上開3罪
    均判處罪刑，被告不服原審判決提起上訴，再經本院以107
    年度上訴字第3797號（下稱本院前審）就原判決關於①部分
    撤銷改判公訴不受理、②③部分均撤銷並分別判處罪刑，再經
    被告就②③部分提起上訴，後由最高法院以109年度台上字第1
    668號撤銷本院前審關於③非法持有可發射子彈具殺傷力之槍
    枝及子彈罪部分，發回本院更審，其他上訴（即②持有第二
    級毒品純質淨重20公克以上罪）駁回。從而，本件原判決除
    ③部分外，其他部分均業經判決確定，本院審理範圍僅及於
    被告所涉③非法持有可發射子彈具殺傷力之槍枝及子彈罪之
    部分，合先說明。
貳、證據能力
一、關於逮捕及搜索之合法性，以及扣案槍彈有無證據能力部分
    ：
（一）被告及其辯護人主張：員警假藉盤查名義非法搜索本案小
      客車，復未徵得被告或楊啟閎之同意，是認因此查獲之附
      表一槍枝並無證據能力；被告並非持有槍彈之現行犯，員
      警強行對被告上銬並帶回派出所，顯係非法逮捕；員警駕
      駛本案小客車搭載被告返回派出所後，未經被告同意再度
      對該車進行後續搜索，因此扣得附表二及三之槍彈，顯非
      合法搜索，是認附表二及三之槍彈亦應排除證據能力（本
      院卷二第8、109頁）。
（二）本案之查獲經過，係○○分局○○派出所之副所長林逸甲、員
      警吳建德與蕭子軒於106年5月25日23時起在○○市○○區○○橋
      下執行擴大臨檢勤務，並於23時37分在○○橋汽車道往○○市
      方向攔查本案小客車，因見駕駛人即被告、乘坐於右後座
      之楊啟閎2人皆神色慌張，因而要求查看2人之隨身包包，
      隨後於楊啟閎之灰色NIKE包包內查獲附表一槍枝【此部分
      搜索，下稱為第一次搜索】，並將楊啟閎、被告以現行犯
      逮捕，將本案小客車帶回派出所後繼續搜索該車，再於副
      駕駛座下方之黑色包包內查獲附表二及三之槍彈【返回派
      出所後之續行搜索，下稱為第二次搜索】等情，業經證人
      即員警林逸甲、吳建德於偵訊及原審審理中分別證述明確
      （106偵12505卷第215-216頁，原審卷第184-187頁），復
      有員警林逸甲製作之職務報告可憑（同上偵卷第186頁，
      原審卷第38頁），且為被告所承認（本院卷二第8頁），
      此部分事實，先予認定。
（三）依本院勘驗員警林逸甲執行勤務之密錄器影像，結果如下
      ：
　 1、（駕駛人為被告，楊啟閎則乘坐於右後座）員警要求被告
      將車輛熄火並查看證件、詢問車主為何人，同時要求後座
      之楊啟閎下車並查驗其證件，嗣員警於23時41分對楊啟閎
      表示將進行檢查，經楊啟閎同意後，員警即對其拍打搜身
      並詢問可否查看車輛，於楊啟閎回答「我那麼配合」並打
      開副駕駛座後車門後，員警即查看車輛並拿起副駕駛座後
      座腳踏墊上之灰色NIKE包包。嗣員警於23時43分將上開灰
      色NIKE包包開啟，發現內有一黑色小包包，再從該小包包
      內取出附表一槍枝，經詢問該物為何人所有後，楊啟閎承
      認為其攜帶上車，員警遂於23時50分對楊啟閎上銬，並將
      其帶上警車前往派出所。
　 2、員警於23時51分向被告表示其為「關係人」，應配合警方
      至派出所製作筆錄，嗣由員警駕駛本案小客車搭載被告前
      往警局，途中因被告不斷表示自己並不知情，且不願配合
      前往派出所，員警遂於翌日0時將被告上銬，並稱「這是
      為了同仁的安全」、「在做完筆錄之前，你也是可能涉嫌
      槍砲」、「要告知你權利，得保持沉默，無須違背自己意
      思陳述，得選任辯護人」，其後該車於0時11分抵達派出
      所，並停放派出所門口，被告及楊啟閎則於員警之戒護下
      進入該所。
　 3、員警於0時12分起，在派出所內對被告及楊啟閎搜身、查
      看2人隨身攜帶之物品與包包，並從楊啟閎之灰色NIKE包
      包內取出附表一槍枝清槍、試射，經過約15分鐘後，員警
      於0時27分步出警局，開始就本案小客車進行第二次搜索
      ，旋即於0時29分在該車副駕駛座下方取出一黑色包包，
      復於該包包內查獲如附表二及三之槍彈。
（四）員警執行臨檢、第一次搜索及逮捕被告之程序均合法：
　 1、按警察職權行使法第6條第1項規定「警察於公共場所或合
      法進入之場所，得對於下列各款之人查證其身分：一、合
      理懷疑其有犯罪之嫌疑或有犯罪之虞者。二、有事實足認
      其對已發生之犯罪或即將發生之犯罪知情者。三、有事實
      足認為防止其本人或他人生命、身體之具體危害，有查證
      其身分之必要者。四、滯留於有事實足認有陰謀、預備、
      著手實施重大犯罪或有人犯藏匿之處所者。五、滯留於應
      有停（居）留許可之處所，而無停（居）留許可者。六、
      行經指定公共場所、路段及管制站者」；再依同法第7條
      第1項規定「警察依前條規定，為查證人民身分，得採取
      下列之必要措施：一、攔停人、車、船及其他交通工具。
      二、詢問姓名、出生年月日、出生地、國籍、住居所及身
      分證統一編號等。三、令出示身分證明文件。四、若有明
      顯事實足認其有攜帶足以自殺、自傷或傷害他人生命或身
      體之物者，得檢查其身體及所攜帶之物」（而為警察勤務
      條例第11條所規定之「檢查、取締、盤詰、盤查」行為）
      。是警員固屬行政人員（特種行政人員），亦係實施刑事
      訴訟程序之公務員，衡諸犯罪之發覺，通常隨證據之浮現
      而逐步演變，可能原先不知有犯罪，卻因行政檢查，偶然
      發現刑事犯罪，是欲硬將此二種不同程序截然劃分，即不
      切實際。從而警員依警察職權行使法或警察勤務條例等法
      律規定執行臨檢、盤查勤務工作時，若發覺受檢人員行為
      怪異或可疑，有相當理由認為可能涉及犯罪，自得進一步
      依據刑事訴訟法之相關規定執行搜索（最高法院99年度台
      上字第2269號判決意旨參照）。
　 2、又按警察職權行使法第8條第1項、第3款及第2項規定「警
      察對於已發生危害或依客觀合理判斷易生危害之交通工具
      ，得予以攔停，並要求駕駛人接受酒精濃度測試（下稱酒
      測）之檢定；交通工具之駕駛人或乘客有事實足認其有犯
      罪之虞者，並得檢查交通工具」，此類攔停、酒測、檢查
      等，均為警察執行行政勤務之方式，與偵查犯罪之搜索等
      強制處分，均屬對人民基本權干預，雖其目的旨在預防危
      害，性質上僅屬刑事犯罪偵查之前置階段，其干預之程度
      應依比例原則作目的性限縮，然警察因認上開具危險性之
      交通工具上駕駛人、乘客，有事實足認有犯罪之虞，而對
      交通工具進行檢查時，因正瀕臨犯罪發生之際，執法警員
      之人身安全與相關事證之保全與取得，厥為考量之重點，
      基於刑事訴訟法就拘提、逮捕被告之際，為防免被告攜帶
      兇器危及執法人員與湮滅隨身之證據，於被告得立即控制
      之範圍內，明文賦予執法人員附帶搜索權限之同一考量，
      警察為執行上開規定之行政勤務而檢視、搜查該交通工具
      時，自不應僅囿於該駕駛人、乘客本身，而應擴及於駕駛
      人、乘客可立即控制之範圍（最高法院108年度台上字第2
      747號判決意旨參照）。
　 3、本件係警方執行臨檢勤務時攔停本案小客車，分別向駕駛
      人（即被告）及乘客（楊啟閎）查驗身分，經查詢車牌與
      駕駛人資料後，發現車主與駕駛人有很多刑案前科，復見
      車內之被告及楊啟閎駕駛人及乘客神色慌張，因此要求2
      人將車上之隨身包包交給警方查看等情，業經證人即員警
      林逸甲、吳建德分別證述在卷（106偵12505卷第215-216
      頁）。而員警於執行臨檢勤務工作時，發覺受檢人員行跡
      可疑，有相當理由認為可能涉及犯罪，自得進一步依據刑
      事訴訟法之相關規定執行搜索。是員警臨檢及發動第一次
      搜索之程序，尚無不法。
　 4、員警所為之第一次搜索為合法之同意搜索，所查扣如附表
      一之槍枝應有證據能力：
　 (1)按搜索經受搜索人出於自願性同意者，得不使用搜索票。
      但執行人員應出示證件，並將其同意之意旨記載於筆錄，
      刑事訴訟法第131 條之1 定有明文。此所謂「自願性」同
      意，係指同意必須出於同意人之自願，非出自於明示、暗
      示之強暴、脅迫。法院對於證據取得係出於同意搜索時，
      自應審查同意之人是否具同意權限，有無將同意意旨記載
      於筆錄由受搜索人簽名或出具書面表明同意之旨，並應綜
      合一切情狀包括徵求同意之地點、徵求同意之方式是否自
      然而非具威脅性、同意者主觀意識之強弱、教育程度、智
      商、自主之意志是否已為執行搜索之人所屈服等加以審酌
      判斷；再其徵詢及同意之時機，祇須在搜索開始之前表明
      為已足，非謂受搜索人必須先行填具自願受搜索同意書，
      方得進行搜索，自無許受搜索人事先同意，卻因遭搜出不
      利之證物，遲於審判中指稱自願性搜索同意書之出具，係
      在搜索完成之後，翻言並非事先同意（最高法院99年度台
      上字第2269號、96年度台上字第5184號、94年台上第1361
      號判決意旨參酌）。
　 (2)依本院密錄器影像之勘驗結果，員警攔檢車輛查驗駕駛人
      與乘客之身分後，對楊啟閎表示「我們快速檢查一下」，
      經楊啟閎回答「好」，員警詢問「車上能讓我們看一下嗎
      」，楊啟閎答以「我那麼配合」並打開副駕駛座後車門後
      ，員警即持手電筒查看車輛後座，並拿起副駕駛座後座腳
      踏墊上之灰色NIKE包包放在後車箱蓋上欲查看，被告見狀
      即伸手自該包包內取出物品並稱「這個放心啦」，經員警
      詢問「這是你的還是你朋友的？」、「我們看一下好嗎」
      ，被告答表示「我朋友的啦」、「你看、你看」，並對楊
      啟閎稱「你打開給他看啦，這什麼都沒有」，其後員警才
      將包包拉鍊拉開，並於23時44分取出附表一槍枝，其後員
      警對被告表示「你要陪我們」，被告則自行將身上之棕色
      包包翻開上蓋稱「你看，這我的包包，來」（本院卷二第
      16、18、20頁）。
　 (3)由上述查獲附表一槍枝之過程以觀，員警在搜索之前確有
      徵詢楊啟閎及被告之意見，經楊啟閎明確表示「好」、「
      我那麼配合」，被告表明「打開給他看」、「你看」後，
      員警才開啟裝有附表一槍枝之包包，2人嗣後亦分別在表
      示同意員警搜索意旨之自願受搜索同意書上簽名並按捺指
      印（106偵12505卷第21-22頁），而證人楊啟閎於原審審
      理中結證稱「員警查我身分，問後面那個包包可不可以看
      ，我說可以」（原審卷第190頁）、員警林逸甲於偵查中
      亦證稱「現場執行臨時搜索時，有徵得楊啟閎與被告之同
      意，楊啟閎自行拿出包包給我們搜索」（106偵12505卷第
      216頁），足見員警確有取得其等之同意而搜索，則員警
      所為之第一次搜索過程並無不法，基於合法搜索而扣押取
      得附表一之槍枝，自有證據能力。被告辯稱並未同意警方
      搜索云云，顯非可採。
　 5、員警依現行犯之規定逮捕被告，其程序為合法：
　 (1)按「現行犯，不問何人得逕行逮捕之。犯罪在實施中或實
      施後即時發覺者，為現行犯。有下列情形之一者，以現行
      犯論：一、被追呼為犯罪人者。二、因持有兇器、贓物或
      其他物件、或於身體、衣服等處露有犯罪痕跡，顯可疑為
      犯罪人者」，刑事訴訟法第88條定有明文。
　 (2)本件員警徵得楊啟閎及被告之同意進行第一次搜索後，即
      查獲附表一之槍枝，而楊啟閎當場承認自己持有該槍，則
      依當時客觀事證，楊啟閎確係非法持槍之嫌疑人，警方以
      現行犯逮捕楊啟閎，其程序並無不法。又警方雖於23時51
      分告知被告為本案之「關係人」，並要求被告一同前往警
      局製作筆錄，然因被告一再拒絕反抗，警方考量被告為前
      開車輛之駕駛人，所搭載之乘客楊啟閎涉嫌非法持槍，因
      認被告同有涉案嫌疑，以當時之客觀狀況，基於合理之懷
      疑將在場之被告一併逮捕，亦符合刑事訴訟法第第88條逮
      捕現行犯之規定，是認本件逮捕被告之程序，並無不法。
      被告空言主張遭警方違法逮捕，亦非可採。
（五）員警對本案小客車所為之第二次搜索並非適法：
 　1、本案第二次搜索並非合法之附帶搜索：
　 (1)按刑事訴訟法第130條所規定，無令狀之附帶搜索，其客
      體僅以犯罪嫌疑人之身體、隨身攜帶物件、所使用之交通
      工具及其立即可觸及之處所為限；警方為附帶搜索之目的
      ，係基於保護執行人員人身安全，及防止被拘捕人逃亡與
      湮滅罪證，故上開附帶搜索之範圍，以被告或犯罪嫌疑人
      之身體、隨身攜帶之物件、所正使用之交通工具及其立即
      可觸及之處所為限，如逾此立即可觸及之範圍而逕行搜索
      ，即係違法搜索（最高法院96年度台上字第1630號、102
      年度台上字第293號判決意旨參照）。
　 (2)次按「關於本件扣案之槍、彈雖係違背法定程序所取得之
      證據，但何以仍具有證據能力一節，原判決已敘明上訴人
      係竊盜案件之通緝犯，警方依法予以逮捕並無違法…證人
      即承辦警員陳冠仲於原審證稱：因逮捕上訴人之現場環境
      狹小，我們看到滿車的物品，所以先將上訴人駕駛之小客
      車查扣，回派出所再接續搜索等語。且警方於搜索、扣押
      筆錄記載係依刑事訴訟法第130條執行附帶搜索。雖警方
      於附帶搜索時有合法之逮捕及合理之懷疑，但於逮捕後，
      並未立即對上訴人所駕駛之小客車予以搜索，反而將該車
      及上訴人帶回派出所後始進行搜索，此時已無考量執法人
      員的安全或擔心上訴人湮滅證據之虞，而應回歸令狀原則
      ，是該附帶搜索難謂合法」（最高法院106年度台上字第3
      960號判決意旨參照）。
　 (3)證人即員警林逸甲固證稱「返回派出所後的搜索是附帶搜
      索，這是因為人力問題，所以要將被告與楊啟閎帶回所內
      看管，然後立即執行附帶搜索並全程錄影」（106偵12505
      卷第216頁）。然而，依本院勘驗密錄器影像之結果，員
      警係於106年5月25日23時20分逮捕楊啟閎、翌（26）日0
      時逮捕被告，其後連人帶車於0時11分抵達派出所，並於
      所內檢查被告與楊啟閎之隨身物品、試射附表一槍枝，至
      0時27分才開始對本案小客車進行第二次搜索，並於0時29
      分查獲附表二及三之槍彈。雖員警逮捕楊啟閎及被告之程
      序合法，然員警在逮捕2人時，並未立即對被告駕駛之本
      案小客車予以搜索，反而將該車及被告、楊啟閎帶回派出
      所，經過15分鐘後始對該車進行搜索，此時既無執法人員
      安全之疑慮，或擔心被告逃亡或有湮滅證據之虞，依前開
      最高法院見解，上開搜索顯已逾越合法附帶搜索之範圍，
      難認適法，則證人林逸甲所證：第二次搜索為附帶搜索，
      即非可採。
　 2、本案第二次搜索不符合同意搜索之要件：　
　 (1)按刑事訴訟法第131條之1前段之同意搜索，須取得受搜索
      人之自願性同意後始得為之，且不得以明示或暗示之強暴
      、脅迫或以詐欺等之不正方式取得其同意，亦即執行搜索
      之公務員應對受搜索人明確表示欲執行搜索之原因及用意
      ，使受搜索人理解搜索之意涵，而明示同意後，方能認屬
      自願性同意。若受搜索人未明白表示同意之意思，而係被
      動忍受警方之搜索行為，此種逆來順受之反應，顯難認係
      受搜索人之自願性同意，所為之搜索行為即非適法（最高
      法院109年度台上字第2116號判決意旨參照）。
　 (2)依本院勘驗員警密錄器影像之結果，楊啟閎與被告僅於警
      方在○○橋下臨檢攔停本案小客車時，有明確表示同意警方
      搜索之意，然員警逮捕其2人並將渠等帶回派出所後，直
      至對本案小客車發動第二次搜索之期間，並未詢問其2人
      是否同意警方搜索車輛。而被告及楊啟閎一致供證稱，遭
      警方逮捕帶回派出所後，不知道警察為何又去搜索本案小
      客車並查獲附表二及三之槍彈（106偵12505卷第24、81頁
      ），可見警方發動第二次搜索前，其2人確不知情。復依
      證人即員警林逸甲所證「在現場臨檢時搜索，有經過被告
      與楊啟閎的同意，後來返所之後，才請他們簽自願受搜索
      同意書，文書是事後做的」（106偵12505卷第216頁），
      益徵卷附由被告與楊啟閎簽名並按捺指印之自願受搜索同
      意書，係指員警在○○橋下攔查本案車輛時，2人同意警方
      查看車內物品，則其等之真意以及對於同意搜索之理解認
      識，顯然均僅限於警方在○○橋實施臨檢之際，而不及於遭
      警方逮捕並帶回派出所後所發動之第二次搜索，是認本案
      第二次搜索並不符合同意搜索之要件。
　 3、基上，第二次搜索既非合法之附帶搜索，又不符合同意搜
      索之要件，自屬違背法律規定之非法搜索。
（六）非法搜索而扣得附表二及三之槍彈，依刑事訴訟法第158
      條之4規定，仍具證據能力：　
　 1、按除法律另有規定外，實施刑事訴訟程序之公務員因違背
      法定程序取得之證據，其有無證據能力之認定，應審酌人
      權保障及公共利益之均衡維護，刑事訴訟法第158條之4定
      有明文。基於維持正當法律程序、司法純潔性及抑止違法
      偵查之原則，實施刑事訴訟程序之公務員不得任意違背法
      定程序實施搜索、扣押；至於違法搜索、扣押所取得之證
      據，若不分情節，一概以程序違法為由，否定其證據能力
      ，從究明事實真相之角度而言，難謂適當，且若僅因程序
      上之瑕疵，致使許多與事實相符之證據，無例外地被排除
      而不用，例如案情重大，然違背法定程序之情節輕微，若
      遽捨棄該證據不用，被告可能逍遙法外，此與國民感情相
      悖，難為社會所接受，自有害於審判之公平正義。因此，
      對於違法搜索、扣押所取得之證據，除法律另有規定外，
      為兼顧程序正義及發現實體真實，應由法院於個案審理中
      ，就個人基本人權之保障及公共利益之均衡維護，依比例
      原則及法益權衡原則，予以客觀之判斷，亦即宜就①違背
      法定程序之程度。②違背法定程序時之主觀意圖（即實施
      搜索、扣押之公務員是否明知違法並故意為之）。③違背
      法定程序時之狀況（即程序之違反是否有緊急或不得已之
      情形）。④侵害犯罪嫌疑人或被告權益之種類及輕重。⑤犯
      罪所生之危險或實害。⑥禁止使用證據對於預防將來違法
      取得證據之效果。⑦偵審人員如依法定程序，有無發現該
      證據之必然性。⑧證據取得之違法對被告訴訟上防禦不利
      益之程度等情狀予以審酌，以決定應否賦予證據能力（最
      高法院93年台上字第664號判決意旨參照）。
　 2、扣案附表二及三之槍彈固係員警違背法定搜索程序取得之
      證物，惟查：
　 (1)依員警林逸甲所證「當時因人力問題，所以先將被告帶至
      派出所看管才執行第二次搜索」，及其職務報告所載「返
      回派出所後，因所內執勤同仁平均年資約1至3年，且有2
      名同仁甫實習期滿，處理經驗不足，如帶同2嫌一同查看
      車輛恐因戒護疏失使人犯脫逃，故由同仁在所內戒護2嫌
      ，職請另名員警拍攝搜索該車之情形，且職之密錄器仍持
      續錄影」（106偵12505卷第186頁、216頁反面），可見第
      二次搜索違法，係因警方人力不足與戒護之問題所致，尚
      難認員警有何故意違背法定程序之惡意存在。
　 (2)被告與楊啟閎在攔檢現場均同意警方搜索本案車輛，且警
      方已當場發現楊啟閎持有附表一槍枝在先，依法本可立即
      對該車進行附帶搜索，僅因現場警力不足，故而先行逮捕
      2人回到警局，於檢查其等隨身物品與扣案附表一之槍枝
      後，緊接著續行第二次搜索，是認員警之違法情節尚非嚴
      重。
　 (3)本案第二次搜索過程係由員警全程錄影，業經本院勘驗確
      認無訛，堪認員警並無嫁禍被告或楊啟閎之可能。且附表
      二及三之槍彈具有殺傷力，一旦流通於社會中，將危害治
      安，對他人之生命、身體、財產造成之危險甚高，亦可能
      造成難以回復之實害，可見本案因此防止犯罪所生危害與
      實害所保護之法益均屬重大。且員警為第二次搜索時，被
      告與楊啟閎均已經遭警方逮捕，本案小客車亦被警方保管
      、控制，被告顯已暫時失去對該車輛及車上物品之管領支
      配能力，故警方對於該車輛之搜索，除對被告之所有權並
      無妨礙外，亦難認就被告對該車輛或車上物品之管領支配
      權有重大損害。
　 (4)基上，若僅因本案第二次搜索之瑕疵，一概排除扣案如附表二及三槍彈之證據能力，致國家無從對本件社會危害程度非輕之犯罪行使刑罰權，顯非刑事訴訟法第158條之4規定之本旨。則本案警方違法搜索之手段及執行情形，尚未逾手段與目的之相當性，且為公共利益之均衡維護所必需，故本件違背法定搜索程序取得如附表二及三之槍彈，仍應肯認有證據能力。
二、本件當事人、辯護人對於本判決所引用下述被告以外之人於
    審判外之陳述，均未爭執其證據能力，復未於言詞辯論終結
    前聲明異議，本院審酌該等證據作成時並無不當取得情形，
    認以之作為本案證據亦屬適當，依刑事訴訟法第159條之5規
    定，均有證據能力。
三、本判決所引用之其他非供述證據，查無違反法定程序取得之
    情形，依同法第158條之4反面解釋，均具證據能力。 　　
乙、實體部分
壹、得心證之理由
　　訊據被告馮俊義固坦承駕駛其向友人蘇建勳借得之本案小客
    車，搭載楊啟閎為警攔檢盤查後，經警方查獲如附表一至三
    槍彈之事實，惟否認非法持有上述槍彈，辯稱：這些槍彈都
    與我無關，我只是單純向蘇建勳借車載楊啟閎，不知道楊啟
    閎的包包內有附表一槍枝，也不知道副駕駛座下方有附表二
    及三之槍彈。經查：
一、扣案如附表一至三之槍彈經鑑定之結果，其中附表一槍枝係
    改造手槍，由仿半自動手槍製造之槍枝，換裝土造金屬槍管
    及土造金屬滑套而成，擊發功能正常，可供擊發適用子彈使
    用，具有殺傷力；附表二編號1之槍枝亦係改造手槍，由仿
    半自動手槍製造之槍枝，換裝土造金屬槍管而成，擊發功能
    正常，可供擊發適用子彈使用，具有殺傷力；附表二編號2
    、附表三編號1之子彈均係口徑9mm制式子彈，附表三編號2
    之子彈為非制式子彈，由口徑9mm制式空包彈組合直徑9.0mm
    金屬彈頭而成，皆具殺傷力等情，有內政部警政署刑事警察
    局106年6月14日刑鑑字第1060053008號鑑定書（106偵13569
    卷第117-120頁）可參，被告對此部分亦予坦認（惟辯稱扣
    案槍彈與其無關），此部分事實，應可認定。
二、附表一槍枝係被告交予楊啟閎寄藏乙情，業經證人楊啟閎證
    述明確：
（一）證人楊啟閎於106年7月26日、同年10月12日偵查中證稱：
      附表一槍枝係被告借放在我家，查獲當天被告要我將該槍
      拿給他，我才將放有該槍的包包帶出來，並放在本案小客
      車後座中間位子；該槍是查獲前1、2個月，被告拿至我中
      和住處給我的，只有我們2人知道，我與被告並無仇怨或
      糾紛，查獲前我有問被告要不要吃粽子，被告就約在當晚
      10點來找我，說要出去走走，並叫我把該槍帶著（106偵1
      3569卷第127-128、154-156頁）。
（二）證人楊啟閎於原審審理中結證稱：我認識被告十幾年，彼
      此並無爭執或糾紛，查獲當天被告到附近後，告知要找我
      出去，但未明說地點，我上車時帶了包包，裡面的槍是被
      告在查獲前幾個月所寄放，確切時間忘了，被告寄放該槍
      時有用包包放著，但沒說何時要拿走，只說寄藏在我那裡
      ，查獲當天被告叫我拿槍出來，我才會帶該槍上車等語（
      原審卷第189-195頁）。
三、同案被告楊啟閎所證附表一槍枝係被告交予其藏放乙節，有
    如下補強證據可佐，堪認可信：
（一）按被告或共犯之自白，不得作為有罪判決之唯一證據，仍
      應調查其他必要之證據，以察其是否與事實相符。刑事訴
      訟法第156 條第2 項定有明文。其立法旨意在防範被告或
      共犯之自白與真實不符，故對自白在證據上之價值加以限
      制，明定須藉補強證據以擔保其真實性。而所謂補強證據
      ，係指該自白本身以外之別一證據，與自白具有關連性，
      並因兩者之相互利用，得以證明所指犯罪事實具有相當程
      度真實性而言。雖所補強者，非以犯罪事實之全部為必要
      ，但亦須因補強證據與自白之相互印證，足使犯罪事實獲
      得確信者，始足當之（最高法院111年度台上字第371號判
      決意旨參照）。
（二）依本院勘驗密錄器影像之結果，員警攔停本案小客車後，
      詢問被告與楊啟閎可否查看車內物品，經楊啟閎同意後，
      員警遂拿取後座腳踏墊上裝有附表一槍彈之灰色NIKE包包
      表示「我們看看」、「怎麼這麼重」，被告隨即回答「這
      是生存遊戲的東西」，而員警先從該灰色NIKE包包內取出
      一黑色小包包，欲將該黑色小包包拉開拉鍊時，被告旋即
      表示「生存遊戲玩具啦」，並以手伸向該黑色小包包，接
      著員警再從該黑色小包包取出附表一手槍（密錄器影像時
      間23：45），被告旋即以右手指著手槍稱「這都假的、你
      自己看」，員警取出該手槍內之彈匣查看並問「你這子彈
      都假的？」，被告回答「這假的，都沒彈藥了」，復以手
      比著楊啟閎對警方說「這他的」、「這不是我的」，員警
      問「這是空氣用的嗎」，被告答以「對」、「對阿」、「
      這不會開玩笑的啦」，又進一步稱「不然你就拿回去驗」
      、「浪費我時間」、「玩具、不要緊」、「送驗是不是，
      你去送阿」（密錄器影像時間23：46），員警繼而問被告
      「這個東西是誰給你的」，被告回答「沒有殺傷力，誰給
      我」、「就是沒有殺傷力，你相信我」、「（問：東西來
      源？）人家不要的」（密錄器影像時間23：48） （本院
      卷二第18-22、45-49頁）。
（三）由上述勘驗結果，可見員警攔停本案小客車欲查看裝有附
      表一槍枝之灰色NIKE包包時，楊啟閎在旁並未說話，被告
      卻再三表示「這是生存遊戲的東西」，足徵被告在警方查
      獲該槍前，顯已知悉包包內之物品為何。再由被告於員警
      取出附表一槍枝時，不斷在旁說明「這假的，都沒彈藥」
      、「（問：這是空氣用的嗎？）對」、「不然你就拿回去
      驗」、「玩具、不要緊」、「沒有殺傷力」、「（問：東
      西來源？）人家不要的」，反觀楊啟閎並未做任何解釋或
      表明上開槍枝真假及其來源，益徵被告對於該槍有無裝填
      彈藥、是否為空氣槍或玩具槍、有無殺傷力、來源等細節
      ，均有相當之認識，若該槍並非被告交予楊啟閎藏放，被
      告僅須強調此物與自己無關，殊無必要因為擔心警方發現
      該包包內放置具殺傷力之手槍，刻意強調「沒彈藥、空氣
      用、無殺傷力、人家不要的」而為不實之陳述，更無必要
      替代替楊啟閎向警方積極辯解槍枝之性能與來源，是認楊
      啟閎所證該槍係被告先前交予伊藏放、案發當晚指示其攜
      帶上車等語，應屬可信。
（四）警方是在被告駕駛之車輛上查獲楊啟閎攜帶附表一槍枝，
      且被告在附表二及三所示槍彈被查獲前即被警方認為與楊
      啟閎同涉非法持槍罪嫌，進而以現行犯逮捕2人，若附表
      一槍枝與被告無關，衡情，被告自應對於同車乘客楊啟閎
      持有違禁物槍枝一事大表訝異，進而指責遭其連累，但觀
      諸本院勘驗員警密錄器影像之經過，被告始終不曾質疑同
      車乘客楊啟閎持有槍枝一事，亦未因此指責楊啟閎，由此
      益徵證人楊啟閎所證，附表一槍枝為被告所有，其受被告
      委託寄藏該槍乙節屬實。
（五）證人即同案被告楊啟閎所證附表一槍枝係被告交予其藏放
      一情，既有上開補強證據，應堪採信。被告及其辯護人辯
      稱，本件僅有共同被告楊啟閎之單一指證，缺乏相關佐證
      云云，顯非可採。
（六）至證人楊啟閎雖於106年5月26日警詢中稱：附表一槍枝係
      綽號小黑之男子所寄放，我不清楚小黑之年籍資料，亦無
      聯絡電話（106偵13569卷第34頁），於同日偵訊中稱：在
      我包包裡的槍枝是我的（106偵12505卷第81頁），於原審
      107年5月29日準備程序中復稱：扣案槍彈都是我的（原審
      卷第86頁），均未指證附表一槍枝係被告交予伊藏放。然
      究其此部分陳述與其在106年7月26日、同年10月12日偵查
      中所證歧異之原因，證人楊啟閎於原審審理中已提出合理
      解釋，其證稱：查獲當時警察有查我身分，並問可不可以
      看其背包，我把背包拿出來給警察檢查，並有查到槍，就
      告訴警察說槍是我的，雖該槍是被告寄藏，但當時是我拿
      的所以告訴警察該槍是我的；我與被告在警局因拒絕夜間
      訊問而同關在拘留室時，被告在拘留室叫我承擔改造手槍
      1的罪名；準備程序時說附表一至三槍彈都是我的，是因
      監獄裡面有詢問獄友，獄友說從頭認到尾會判比較輕，所
      以才會承認持有2把改造手槍等語（原審卷第189-192頁）
      。且被告與楊啟閎於23時41分遭警方臨檢嗣先後查獲如附
      表一至三之槍彈後，其等在凌晨2時許確有分別向警方表
      明拒絕夜間詢問，此有2人第一份警詢筆錄在卷可參（106
      偵12505卷第22、31頁），是認楊啟閎所證，拒絕夜間訊
      問後在警局拘留室期間，遭被告要求承擔附表一槍枝之罪
      名乙節，應屬實情。則證人楊啟閎於106年5月26日警詢、
      偵訊中所證以及原審準備程序中所述，均無從為有利於被
      告之認定。
四、扣案如附表二及三之槍彈為被告所持有：
（一）證人即出借本案小客車予被告之蘇建勳證稱：5月26日前3
      、4天，我在路上遇到被告及「黑人」，我欠「黑人」錢
      ，「黑人」說車子先給他開直至我還款為止，當天我就把
      車子交給「黑人」，他們就將車子開走，我若要將車子給
      他們，怎麼可能將槍彈放在車上，我絕對沒有這些違禁物
      等語（106偵12505卷第170頁），足認蘇建勳於被告為警
      查獲前，已交付本案小客車予「小黑」及被告數日之久，
      在此期間顯然無法支配管領該車及車內物品。而扣案如附
      表二及三之槍彈經鑑定結果均具有殺傷力，已如前述，衡
      情該等槍彈有於黑市應具相當之價值，蘇建勳既以車輛供
      人使用作為還款之擔保，應無可能將其所持有具相當價值
      之該等槍彈，連同車輛一併交付他人，或至少應於出借車
      輛前預先取出該等槍彈，抑或與「小黑」及被告一併議定
      出借該批槍彈之代價。況蘇建勳於本案經警查獲後之第一
      時間（即106年5月26日凌晨3時25分）即經警通知至派出
      所接受調查製作筆錄（106偵12505卷第40頁），若該等槍
      彈為蘇建勳所有，其儘速逃匿猶恐不及，惟其卻坦然接受
      檢警之調查，實與非法持槍嫌疑人之態度明顯迥異，是認
      該等槍、彈應非蘇建勳所持有。
（二）證人楊啟閎於原審中證稱：當天是第一次搭乘該車，案發前5天不曾跟被告外出，上車後我就坐在後座不曾換位置，副駕駛座下方的槍非我所有，我在後座也看不到副駕駛座下方放什麼（原審卷第191-195頁）。而扣案如附表一槍枝係在「駕駛座後方腳踏墊上」之灰色NIKE包包所查獲、附表二及三之槍彈則係於「副駕駛座下方」之黑色包包內所查獲，業經本院勘驗密錄器影像確認無訛（本院卷二第7頁）。若上述槍彈均係楊啟閎所有並一併攜至車上，衡情，當無須將前開槍彈分別裝入不同包包再刻意擺放於車輛上之不同位置；況附表二及三槍彈之藏放位置不易發現且深入副駕駛座下方裡面，拿、放均十分不易，業經證人即員警林逸甲於原審中證述明確，並有其製作之職務報告可憑（原審卷第184頁，106偵12505卷第186頁），而楊啟閎當日係乘坐在副駕駛座後方座位（即駕駛人之右後方），其上車後順手將隨身包包放在身旁腳踏墊上，亦與常理無違，殊難想像楊啟閎同時攜帶裝有附表二及三槍彈之包包上車，並有將之另外藏放在深入副駕駛座下方位置之動機與必要；遑論楊啟閎始終承認持有或寄藏附表一槍枝犯行，衡情，當無必要特別區分在同一輛車上為警察查獲之槍彈，而為承認或否認之答辯。是認證人楊啟閎所證，附表二及三之槍彈非其所有，亦堪採信。
（三）審酌查獲當日係被告駕駛本案小客車前往搭載楊啟閎，且附表二及三之槍彈係自副駕駛座下方隱密處取出，而該等槍、彈既非提供車輛之蘇建勳所持有，亦非坐在副駕駛座後方之楊啟閎所持有，均如上述，足認該等槍、彈應係在駕駛座之被告實力支配之下，而為被告所持有無誤。復以證人林逸甲於偵審中證稱：因在○○橋下橋處查獲楊啟閎持有改造手槍1，認其係現行犯而加以逮捕，由吳建德駕駛警車搭載楊啟閎返所，其則駕駛本案小客車搭載馮俊義返所，然途中因馮俊義神情緊張，且一直找藉口急於離去，其擔心馮俊義會跑掉，才用警車載馮俊義返所等情明確，足認被告應知悉本案小客車內尚藏有其他違禁物，益徵該等槍、彈為被告馮俊義所持有無疑。
五、綜上所述，附表一至三之槍彈均係被告持有，其非法持有具
    殺傷力之槍枝及子彈，事證明確，應依法論科。
貳、論罪部分
一、被告行為後，槍砲彈藥刀械管制條例第4條第1項第1款、第7
     條、第8條業經修正，並於109年6月10日公布施行，於同年
    6月12日生效。修正前第4條第1項第1款規定「槍砲：指火砲
    …及其他可發射金屬或子彈具有殺傷力之各式槍砲」，修正
    後規定「槍砲：指制式或非制式火砲…及其他可發射金屬或
    子彈具有殺傷力之各式槍砲」，第7條第1項、第8條第1項亦
    配合增列「制式或非制式」文字，第8條第4項則酌作文字修
    正，統一「槍砲」用詞。依修正後之條文用語及立法意旨，
    新法施行後，行為人倘經認定持有槍砲彈藥刀械管制條例第
    7條第1項所列具殺傷力之特定類型槍枝，不論制式或非制式
    槍枝，亦不問非制式槍枝殺傷力是否與制式槍枝相若，概依
    同條第4項規定（法定刑為5年以上有期徒刑）處罰。換言之
    ，行為人持有同條例第7條第1項所列具殺傷力之特定類型非
    制式槍枝，依修法前之實務見解，雖可適用較輕之同條例第
    8條第4項規定（法定刑為3年以上有期徒刑）處罰，然修法
    後縱其殺傷力不若制式槍枝，仍應依同條例第7條第4項規定
    處罰。是被告持有具有殺傷力改造手槍之行為，於槍砲彈藥
    刀械管制條例修正前，原依該條例第8條第4項予以論處，於
    該條例修正後，則依該條例第7條第4項予以論處，經比較新
    舊法，修正後之規定並未較有利於被告，依刑法第2條第1項
    前段規定，應適用被告行為時即修正前槍砲彈藥刀械管制條
    例第8條第4項規定論處。
二、核被告所為，係犯修正前槍砲彈藥刀械管制條例第8條第4項
    之非法持有具殺傷力之改造槍枝罪、槍砲彈藥刀械管制條例
    第12條第4項之非法持有子彈罪。
三、按未經許可持有槍、彈，係侵害社會法益之罪，同時持有種
    類相同之槍、彈，縱令客體有數個（如數枝同種類槍枝、數
    顆同種類子彈），仍為單純一罪，是被告同時持有具殺傷力
    之槍枝、子彈，應僅各論以單純一罪。被告自不詳時間起迄
    為警查獲時止，非法持有具殺傷力之槍枝、子彈，屬繼續犯
    ，僅各成立單純一罪。
四、本件被告始終否認扣案槍彈為其持有，致本院無法明確認定
    其開始持有槍彈之時間，故應從有利於被告之認定，亦即被
    告係於同一時間取得扣案全部槍彈。被告以一行為同時持有
    具殺傷力之槍枝及子彈而觸犯數罪名，為想像競合犯，應依
    刑法第55條規定，從一重之非法持有可發射子彈具殺傷力之
    槍枝罪處斷。　
五、被告前因酒駕公共危險案件，經臺灣○○地方法院以102年度
    交簡字第4510號判決判處有期徒刑5月確定，於103年3月17
    日易科罰金執行完畢，有本院被告前案紀錄表在卷可稽。其
    於有期徒刑執行完畢後5年內，故意再犯本件有期徒刑以上
    之罪，固為累犯，然依司法院大法官釋字第775號解釋意旨
    ，審酌被告前揭構成累犯之前科與本案犯罪類型不同，尚難
    認其係存有高度犯罪意識而一再犯同一或相類之罪，故認並
    無依累犯規定加重其刑之必要。
參、撤銷改判及量刑之理由
一、原審認被告罪證明確，予以論罪科刑，固非無見。然查：
（一）本案員警係於臨檢現場查獲附表一槍枝，其後將被告及楊
      啟閎逮捕，再將本案車輛帶回派出所續行搜索而查獲附表
      二及三之槍彈，已如前述，原判決誤認扣案槍彈均係員警
      在○○橋臨檢現場所查扣，已有未洽。
（二）原判決於事實欄敘明「被告將改造手槍2（即本判決附表
      二編號1槍枝）以及6顆制式子彈、1顆非制式子彈放入包
      包後，置放在本案小客車副駕駛座下方，嗣駕車搭載攜帶
      附表一槍枝之楊啟閎，2人途中為警攔檢，並扣得如原審
      判決附表所示之物」等情，惟該判決附表所列之子彈（附
      表編號六）卻記載「具殺傷力制式子彈2顆」，其事實記
      載容有矛盾；且上開附表之記載亦與原判決理由所載「扣
      案子彈7顆經鑑定結果均具有殺傷力」乙節不符，同有未
      洽。
（三）被告行為後，槍砲彈藥刀械管制條例第4條、第7至9條等
      規定已於109年6月12日修正生效，經比較新舊法規定，應
      適用行為時即修正前該條例第8條第4項規定處罰，原判決
      未及比較新舊法，容有未洽；又被告所為本案犯行固構成
      累犯，然尚難認其有特別惡性或對於刑罰反應力薄弱之情
      形，並無依累犯規定加重其刑之必要，業如前述，原審依
      累犯規定加重其刑，亦有未當。
（四）被告提起上訴主張扣案槍彈係違法搜索而無證據能力、楊
      啟閎之指證缺乏補強證據云云，本院不予採信之理由已如
      前述；被告另主張免依累犯規定加重其刑，則為有理由，
      而原判決既有上開可議之處，即屬無可維持，應由本院予
      以撤銷改判。又上開部分既經撤銷，則原判決就被告所犯
      數罪宣告多數有期徒刑所定應執行刑，業已失所附麗，亦
      應併予撤銷。
二、爰以行為人責任為基礎，審酌被告未經許可持有具有殺傷力
    之改造手槍及子彈，雖無證據證明其持以供其他犯罪之用，
    然其將附表一槍枝交予楊啟閎寄藏，又攜帶附表二及三之槍
    彈外出並藏放於車內，其所為威脅他人生命、身體安全、危
    害社會治安，兼衡其持有具殺傷力之改造手槍共2支、子彈
    共7顆，持有槍彈之數量非微，情節非輕，兼衡其前科素行
    及否認犯行之犯後態度、智識程度、生活經濟等一切情狀，
    量處如主文第2項所示之刑，並諭知罰金如易服勞役之折算
    標準，以示警懲。。
三、末按關於數罪併罰之案件，如能俟被告所犯數罪全部確定後
    ，於執行時，始由該案犯罪事實最後判決之法院所對應之檢
    察署檢察官，聲請該法院裁定之，無庸於每一個案判決時定
    其應執行刑，則依此所為之定刑，不但能保障被告（受刑人
    ）之聽審權，符合正當法律程序，更可提升刑罰之可預測性
    ，減少不必要之重複裁判，避免違反一事不再理原則情事之
    發生（最高法院110年度台抗大字第489號裁定意旨參照）。
    本案係數罪併罰案件，且被告所犯持有第二級毒品純質淨重
    逾20公克以上部分罪部分，業經判決確定，已如前述，揆諸
    前揭說明，為免無益之定應執行刑，宜俟被告所犯之罪全部
    確定後，由檢察官聲請裁定定應執行刑，本院爰不予定應執
    行刑，附此敘明。
肆、沒收部分
一、扣案如附表一、附表二編號1所示改造手槍各1支，均屬槍砲
    彈藥刀械管制條例第4條第1項第1款所規定之槍砲；附表二
    編號2之制式子彈2顆，屬未經射擊而具殺傷力之子彈，係該
    條項第2款所規定之彈藥。上開扣案物均係違禁物，應依刑
    法第38條第1項之規定宣告沒收。
二、扣案如附表三所示制式子彈4顆、非制式子彈1顆，均經試射
    擊發而失違禁物屬性，爰均不予沒收。
據上論斷，應依刑事訴訟法第369條第1項前段、第364條、第299
條第1項前段，判決如主文。
本案經檢察官王正皓到庭執行職務。
中　　華　　民　　國　　111 　年　　2 　　月　　22　　日
                  刑事第二十五庭審判長法  官 邱滋杉
                                      法  官 黃翰義
                                      法  官 邱瓊瑩
以上正本證明與原本無異。
如不服本判決，應於收受送達後20日內向本院提出上訴書狀，其
未敘述上訴之理由者並得於提起上訴後20日內向本院補提理由書
（均須按他造當事人之人數附繕本）「切勿逕送上級法院」。
                                      書記官 桑子樑
中　　華　　民　　國　　111 　年　　2 　　月　　22　　日
附錄本案論罪科刑法條全文：
修正前槍砲彈藥刀械管制條例第8條
未經許可，製造、販賣或運輸鋼筆槍、瓦斯槍、麻醉槍、獵槍、
空氣槍或第四條第一項第一款所定其他可發射金屬或子彈具有殺
傷力之各式槍砲者，處無期徒刑或五年以上有期徒刑，併科新臺
幣一千萬元以下罰金。
未經許可，轉讓、出租或出借前項所列槍枝者，處五年以上有期
徒刑，併科新臺幣一千萬元以下罰金。
意圖供自己或他人犯罪之用，而犯前二項之罪者，處無期徒刑或
七年以上有期徒刑，併科新臺幣一千萬元以下罰金。
未經許可，持有、寄藏或意圖販賣而陳列第一項所列槍枝者，處
三年以上十年以下有期徒刑，併科新臺幣七百萬元以下罰金。
第一項至第三項之未遂犯罰之。
犯第一項、第二項或第四項有關空氣槍之罪，其情節輕微者，得
減輕其刑。
槍砲彈藥刀械管制條例第12條
未經許可，製造、販賣或運輸子彈者，處1年以上7年以下有期徒
刑，併科新台幣500萬元以下罰金。
未經許可，轉讓、出租或出借子彈者，處6月以上5年以下有期徒
刑，併科新台幣300萬元以下罰金。
意圖供自己或他人犯罪之用，而犯前二項之罪者，處3年以上10
年以下有期徒刑，併科新台幣700萬元以下罰金。
未經許可，持有、寄藏或意圖販賣而陳列子彈者，處5年以下有
期徒刑，併科新台幣300萬元以下罰金。
第1項至第3項之未遂犯罰之。
附表一
改造手槍壹支（槍枝管制編號0000000000號，可供擊發適用子彈
使用，具殺傷力；即原判決所稱之改造手槍1）
附表二
編號 扣案物 1 改造手槍壹支（槍枝管制編號0000000000號，可供擊發適用子彈使用，具殺傷力；即原判決所稱之改造手槍2） 2 制式子彈貳顆（口徑9mm，具殺傷力，未試射） 

附表三
編號 扣案物 說明 1 制式子彈4顆（均試射） 口徑9mm，具殺傷力 2 非制式子彈1顆 （已試射） 口徑9mm制式空包彈組合直徑9.0mm金屬彈頭而成，具殺傷力